---
title: "chapter6_excise"
author: "linsq"
date: "2017年4月1日"
output: html_document
---

```{r setup, include=FALSE}
knitr::opts_chunk$set(echo = TRUE)
```

##小测验

1.函数的3个组成部分是什么？

ans：body():函数的内部代码；
     formals():控制如何调用函数的参数列表；
     environment():函数变量位置的地图。
     
2.下面代码的返回值是多少？
```{r}
y <- 10
f1 <- function(x){
        function(){
                x+10
        }
}
f1(1)()

##11
```

3.如何写下面的代码，使其更具一般性？
```{r}
`+`(1,`*`(2,3))

1+2*3
```

4.如何使下面的调用更易于理解？
```{r}
mean(,TRUE,x=c(1:10,NA))

mean(x=c(1:10,NA),na.rm = TRUE)
```

5.调用下面的函数会出错吗？为什么会出错或者不会出错？
```{r}
f2 <- function(a,b){
        a*10
}
f2(10,stop("This is an error!"))
```

ans:不会出错，因为函数body里并没有b的出现，但是下列会出错：
```{r}
f2 <- function(a,b){
        force(b)
        a*10
}
f2(10,stop("This is an error!"))
```

6.什么是中缀(infix)函数?如何编写中缀函数？什么是替换函数？如何编写替换函数？



7.无论函数如何终止。我们都希望出现一个清理动作，使用哪个函数可以做到这一点？

ans：on.exist()函数，其中的代码是在清理前都会执行的。


##6.1.2练习

1.使用什么函数来判断一个对象是不是函数？使用什么函数来判断一个函数是不是原函数？

ans:用is.function()来判断是否是函数，

2.下面的代码可以列出基础包中的所有函数。
```{r}
objs <- mget(ls("package:base"),inherits = TRUE)
funs <- Filter(is.function,objs)
```
使用它来回答下面的问题：                
a.哪个基础函数有最多的参数?              
b.多少个基础函数美哟u函数？这些函数有哪些特别之处？             
c.如何对这段代码进行修改以便找到所有的原函数？

```{r}
form <- lapply(funs,formals)
numbers <- lapply(form,length)
max(unlist(numbers))

```


3.函数的3个重要部分是什么？

ans：body:函数的内部代码；formals():控制如何调用函数的参数列表；environment():函数变量位置的地图。
   

4.什么时候输出一个函数不会显示创建它所在的环境？


